# 收入净额法或总额法 - 顾问费

提问人：Zjx111111 时间：2022-03-16 18:44:43
陈版主好！
我司作为甲方，委托乙方作为甲方顾问，指导并协助甲方中标本项目，成为项目方指定服务提供商。项目的基础顾问服务费用 20 万，如未中标甲方无需支付任何费用。除基本顾问费外，甲方需按供货底价与实际中标价之价差为标准，向乙方支付增值顾问服务费；实际中标价及数量以甲方与项目方签署的项目相关合同为准。我司负责提供产品及售后服务，承担销售合同主要风险。
现在的问题是，供货底价（我司有定价权）与实际中标价之间的差异，可能比较重大，比如我司底价是 100 元，中标价是 115 元，关于增值服务费 15 元的处理：①该业务的实质是我司是主要负责人，基础佣金和增值服务都属于合同取得成本，计入销售费用 ②还有一种说法是应该按净额法确认收入，即按 100 元确认。
请指导，谢谢！

回答人：chenyiwei
既然本公司是主要责任人，则应按全额确认收入（ 115 ），基础佣金和增值服务都属于合同取得成本，计入销售费用。